臺灣臺中地方法院民事裁定
  111年度亡字第45號
聲  請  人  臺灣臺中地方檢察署檢察官



上列聲請人聲請宣告失蹤人吳志義死亡事件，本院裁定如下：
    主    文
一、宣告吳志義（男、民國0年00月0日生、身分證統一編號：Z0
    00000000號，籍設：臺中市○區○○路0段000號3樓）於民國10
    3年12月15日下午12時死亡。
二、程序費用由吳志義遺產負擔。
    理    由
一、按失蹤人失蹤滿7年後，法院得因利害關係人或檢察官之聲
    請，為死亡之宣告。失蹤人為80歲以上者，得於失蹤滿3年
    後，為死亡之宣告。又受死亡宣告者，以判決內所確定死亡
    之時，推定其為死亡。前項死亡之時，應為前條各項所定期
    間最後日終止之時，民法第8條第1項、第2項、第9條第1項
    第2項前段分別定有明文。
二、聲請意旨略以：失蹤人吳志義（男、民國0年00月0日生、身
    分證統一編號：Z000000000號，籍設：臺中市○區○○路0段00
    0號3樓）於44年3月5日自臺中市南區遷入臺中市○區○○街0號
    （49年7月1日整編為臺中市○區○○路00巷0號），嗣上址房屋
    拆除，於109年2月21日經臺中○○○○○○○○逕行遷入該戶政事務
    所，迄今無任何戶口校正或其他戶籍異動及領證紀錄。又失
    蹤人在臺無親屬，亦不具榮民、榮眷身分，於110年12月5日
    已高齡92歲，經臺中○○○○○○○○向臺中市政府警察局第一分局
    西區派出所通報為失蹤人口，再經警方於110年12月15日受
    理登記，迄未尋獲，生死不明已逾3年，且無申請社會福利
    紀錄，無殯葬設施使用紀錄，無全民健保紀錄。此外，聲請
    人前經本院准以110年度亡字第75號民事裁定為公示催告，
    陳報期間屆滿，未據失蹤人陳報其生存，或知失蹤人生死者
    ，陳報其所知，爰依法聲請宣告失蹤人死亡等語。
三、經查，聲請人主張之前揭事實，業據提出臺中○○○○○○○○110
    年4月29日中市西戶字第1100002030號函暨所附失蹤人戶籍
    資料、內政部移民署函（無出境資料）、臺中○○○○○○○○通報
    失踨人口通知單、臺中市政府警察局第一分局失蹤人口系統
    --個別查詢資料報表、臺中市西區區公所函（無領社會福利
    紀錄）、臺中市生命禮儀管理處函（無符合失蹤人之民眾使
    用紀錄）、全民健保資料（無健保紀錄）、國軍退除役官兵
    輔導委員會臺中市榮民服務處函（不具榮民（眷）身分）、
    臺中○○○○○○○○辦理死亡宣告案件查訪紀錄表、現場照片等件
    為證，並經本院依職權查詢失踨人之臺灣高等法院在監在押
    全國紀錄表（無在監、在押紀錄）在卷可按，堪信屬實。
四、本件失蹤人於100年12月15日失蹤時已滿80歲，迄未尋獲，
    算至103年12月15日屆滿3年，揆諸前揭規定，聲請人聲請對
    失蹤人為死亡之宣告，在經公示催告程序申報期間屆滿，仍
    未據失蹤人陳報生存或知其生死者陳報其所知之情形下，為
    有理由，應予准許，並應以失蹤屆滿3年之日終止之時即103
    年12月15日下午12時，作為確定其死亡之時，爰宣告如主文
    第1項所示。
五、依家事事件法第154條第3項，裁定如主文。
中　　華　　民　　國　 111　　年　　 4　　月　　7 　　日
                   家事法庭     法  官　林士傑
以上正本係照原本作成。
如對本裁定抗告，須於裁定送達後10日內向本院提出抗告狀（須
附繕本）。
中　　華　　民　　國　 111　　年　　 4　　月　　7 　　日
                                書記官　陳盟佳